臺灣臺中地方法院簡易民事判決
111年度中簡字第1479號
原      告  范美環  
訴訟代理人  林毅彬  
被      告  林惠貞  

上列當事人間請求損害賠償事件，原告提起刑事附帶民事訴訟，
經本院刑事庭裁定移送前來（109年度附民字第720號），本院於
民國111年6月30日言詞辯論終結，判決如下：           
    主      文
被告應給付原告新臺幣35萬元，及自民國109年8月18日起至清償
日止，按週年利率百分之5計算之利息。
訴訟費用由被告負擔。
本判決得假執行。　　　　　　　　　　　
    事實及理由
壹、程序事項
    被告經合法通知，未於言詞辯論期日到場，核無民事訴訟法
    第386條所列各款情形，爰依原告之聲請，由其一造辯論而
    為判決。
貳、實體事項
一、原告主張：被告自民國108年11月11日前某日至同年11月13
    日止，加入真實姓名年籍不詳之成年人所組成，以實施詐術
    為手段，具持續性、牟利性與結構性之詐欺集團組織，擔任
    領取提款卡、存摺兼提款之車手，嗣與詐欺集團成員共同意
    圖為自己不法之所有，基於3人以上共同詐欺取財、以不正
    方法由自動付款設備取得他人財物及一般洗錢之犯意聯絡，
    先由上開詐欺集團之不詳成員於同年11月11日13時30分許起
    ，分別向伊佯稱為健保局人員、李淑華警官、張姓檢察官，
    並以伊濫用健保給付且個資外洩，要停用伊健保卡為由，要
    求伊交付伊與家人之存簿、提款卡，致伊陷於錯誤，遂於電
    話中告知詐欺集團成員提款卡、存摺密碼，並於同日16時許
    ，依指示在臺中市○○區○○路00號5樓之社區樓下，交付如附
    表所示之提款卡及存摺予被告，被告復持伊交付之提款卡及
    存摺於如附表所示之時間、地點，共提領新臺幣（下同）35
    5,000元後，再轉交予詐欺集團其他成員。被告與詐欺集團
    成員共同對伊詐欺取財之行為，致伊受有355,000元之財產
    上損害，爰依侵權行為之法律關係請求被告賠償35萬元等語
    ，並聲明：如主文第1項所示。
二、被告未於言詞辯論期日到場，亦未提出書狀作任何聲明或陳
    述。　　　　
三、得心證之理由　
  ㈠原告主張之上開事實，有被告收取提款卡及使用車輛之監視
    器畫面截圖、原告中華郵政帳號資料、中華郵政股份有限公
    司客戶歷史交易清單、被告提款監視器畫面截圖、內政部警
    政署刑事警察局搜索扣押筆錄、扣押物品目錄表、被告持用
    門號基地台位置表附卷可稽（見本院卷第84-112頁、第139-
    145頁）；被告因上開行為涉犯三人以上共同詐欺取財罪，
    經本院以109年度訴字第1316號刑事判決判處有期徒刑1年8
    月在案，亦有上開刑事判決在卷可稽（見本院卷第17-37頁
    ），並經本院依職權調取上開刑事卷宗查閱屬實；被告就原
    告主張之上開事實，已於相當時期受合法通知，而於言詞辯
    論期日不到場，亦未提出任何準備書狀爭執，依民事訴訟法
    第280條第3項準用同條第1項之規定，視同自認，堪信原告
    上開主張為真。
  ㈡按因故意或過失，不法侵害他人之權利者，負損害賠償責任
    ；數人共同不法侵害他人之權利者，應連帶負損害賠償責任
    ，民法第184條第1項前段、民法第185條第1項前段分別定有
    明文。又所謂共同侵權行為，係指數人共同不法對於同一之
    損害，與以條件或原因之行為。加害人於共同侵害權利之目
    的範圍內，各自分擔實行行為之一部，互相利用他人之行為
    ，以達其目的者，仍不失為共同侵權行為人，而應對於全部
    所發生之結果，連帶負損害賠償責任（最高法院78年度台上
    字第2479號判決意旨參照）。而現今詐騙集團成員分工細膩
    ，包括分配工作者、撥打電話行騙者、領取人頭帳戶之取簿
    手、提款之車手，均為組成詐欺集團不可或缺之人，彼此分
    工，方能達成詐欺取財之目的。查被告確有加入上開詐騙集
    團，與該詐騙集團成員共同分擔詐欺實行行為，並收取原告
    因受詐騙而交付如附表所示之提款卡後，再持提款卡領取原
    告帳戶內之款項，以達詐騙集團向原告詐取財物之目的，自
    屬共同侵權行為人，應依前揭規定就原告所受損害355,000
    元負損害賠償責任。從而，原告依侵權行為之法律關係，請
    求被告賠償35萬元，並未逾其所受損害之金額，自屬有據。
　㈢末按給付無確定期限者，債務人於債權人得請求給付時，經
    其催告而未為給付，自受催告時起，負遲延責任。其經債權
    人起訴而送達訴狀，或依督促程序送達支付命令，或為其他
    相類之行為者，與催告有同一之效力；又遲延之債務，以支
    付金錢為標的者，債權人得請求依法定利率計算之遲延利息
    。但約定利率較高者，仍從其約定利率；應付利息之債務，
    其利率未經約定，亦無法律可據者，週年利率為百分之5，
    民法第229條第2項、第233條第1項及第203條分別定有明文
    。本件原告對被告之侵權行為損害賠償債權，核屬無確定期
    限之給付，自應經原告之催告而未為給付，被告始負遲延責
    任。準此，原告請求被告給付自刑事附帶民事起訴狀繕本送
    達之翌日即109年8月18日起（送達證書見附民卷第11頁）至
    清償日止，按週年利率百分之5計算之利息，洵屬可採，應
    予准許。
四、綜上所述，原告依侵權行為之法律關係，請求被告給付35萬
    元，及自109年8月18日起至清償日止，按週年利率百分之5
    計算之利息，為有理由，應予准許。
五、本件係適用簡易程序所為被告敗訴之判決，依民事訴訟法第
    389條第1項第3款規定，應依職權宣告假執行。
六、訴訟費用負擔之依據：民事訴訟法第78條。
中　　華　　民　　國　　111 　年　　7 　　月　　19　　日
                  臺灣臺中地方法院臺中簡易庭
                                  法　官　傅可晴
以上為正本係照原本作成。
如不服本判決，應於送達後廿日內，向本院提出上訴狀並表明上
訴理由，如於本判決宣示後送達前提起上訴者，應於判決送達後
廿日內補提上訴理由書（須附繕本）。如委任律師提起上訴者，
應一併繳納上訴審裁判費。
中　　華　　民　　國　　111 　年　　7 　　月　　22　　日
                                  書記官  錢  燕
附表：（幣值單位：新臺幣)　　　　　　　　　　　　　　
編號 原告交付之帳戶資料 提領時間 提領金額 提領地點 1 范美環之中華郵政帳號000-00000000000000號帳戶之提款卡（含密碼） 108年11月11日16時29分許 60,000元 臺中市○○區○○路0段000號（大里郵局）   108年11月11日16時30分許 60,000元    108年11月11日16時30分許 30,000元  2 林毅彬之中華郵政帳號000-00000000000000號帳戶之提款卡(含密碼) 108年11月11日16時32分許 60,000元 臺中市○○區○○路0段000號（大里郵局）   108年11月11日16時33分許 8,000元  3 林金水之中華郵政帳號000-00000000000000提款卡(含密碼) 108年11月11日16時38分許 19,000元 臺中市○○區○○路0段000號（大里郵局） 4 林毅俊之中華郵政帳號000-00000000000000號帳戶之提款卡(含密碼) 108年11月11日16時46分許 7,000元 臺中市○○區○○路0段000號（大里郵局） 5 范美環之大里市農會帳號000-00000000000號帳戶之提款卡（含密碼） 108年11月11日16時48分許 11,000元 臺中市○○區○○路0段000號（大里郵局） 6 林毅彬之國泰世華帳號000-000000000000號帳戶之提款卡（含密碼） 108年11月11日17時6分許 20,000元 臺中市○區○○路0段000號（臺灣銀行復興分行）   108年11月11日17時7分許 20,000元    108年11月11日17時9分許 20,000元    108年11月11日17時10分許 20,000元    108年11月11日17時11分許 20,000元